臺灣高等法院臺中分院刑事判決　　　　　　　　　　　九十一年度上訴字第一七號
　　上　訴　人　臺灣台中地方法院檢察署檢察官
　　被　　　告　甲○○
　　選任辯護人　葉柳君
右上訴人因被告毒品危害防制條例案件，不服臺灣台中地方法院九十年度訴字第二二
七一號中華民國九十年十月三十一日第一審判決（起訴案號：臺灣台中地方法院檢察
署九十年度偵字第一四三０六號），提起上訴，本院判決如左：
      主  文
原判決撤銷。
甲○○共同連續販賣第二級毒品，處有期徒刑參年陸月。販賣毒品所得之新台幣肆仟
伍佰元沒收，如全部或一部不能沒收時，以其財產抵償之。
      事  實
一、甲○○已與前夫離婚，復遇人不淑，在其台中縣大里市○○里○○○街二十六號
    住處與有吸毒惡習之男友楊昇達同居，因同居男友之關係而接觸毒品及吸毒同好
    ，致常有友人至其住處聚集吸毒，丁為東曾在該處與甲○○及楊昇達一起吸食安
    非他命後，於聊天時提及不知在何處可以購得毒品，甲○○即對丁為東告以若需
    毒品，可與其聯絡，嗣丁為東乃先後二次以其00000000號住宅電話或以
    公共電話，打給0000000000號行動電話與甲○○聯絡，甲○○竟基於
    意圖營利而販賣第二級毒品安非他命之概括犯意，於九十年八月十日晚上十點多
    ，經丁為東以00000000號電話打0000000000號行動電話與其
    聯絡後未久，當晚即至其上址住處外面以新台幣（以下同）一千元，向其購買毛
    重約０‧四或０‧五公克之安非他命一包；九十年八月十一日近中午時刻，丁為
    東又打電話至上開0000000000號行動電話與甲○○聯絡後，約二十分
    鐘左右即抵達甲○○住處，甲○○復承繼同一販賣第二級毒品之概括犯意，並與
    另一不詳姓名之成年男子共同基於犯意聯絡及行為分擔，由該不詳姓名之成年男
    子，當場將毛重約三‧七公克之安非他命一包交給江美惠經手轉交丁為東，丁為
    東則將三千五百元交給江美惠，再由江美惠交給該不詳姓名之成年男子。
二、九十年八月十一日十七時五十分許，經警持搜索票至台中縣大里市○○里○○○
    街二十六號七樓搜索，當場查獲楊昇達、盧勝文、劉恩慈、張資陞、黃永成、陳
    志超、李元貴、丁為東等人及江美惠，（除甲○○外，其餘等人均由檢察官另案
    偵辦），並在楊昇達與甲○○同居之房間扣得楊昇達所有之海洛因四小包（含袋
    重二‧五公克）、磅秤一台、插管一支、吸食器一個，另在楊昇達手上之黑色小
    皮包內扣得楊昇達所有之海洛因一包（含袋重共一‧四公克）、安非他命一小包
    （含袋重共０‧五公克）、插管三支，在盧勝文身上扣得海洛因五小包（含袋重
    共二‧０公克）、安非他命十小包（含袋重共九‧０公克）、注射針管一支等物
    。
三、案經台中市警察局第一分局報請臺灣臺中地方法院檢察署檢察官偵查起訴。
      理  由
一、訊據被告甲○○矢口否認前揭犯行，辯稱其只有吸毒並未販毒，丁為東因向其借
    錢經其催討不還，以致懷恨而誣指曾向其購買海洛因，其在警訊時因被警察刑求
    ，致所供不實云云。惟查：
  (1)右揭事實，業據證人丁為東於警訊時證稱：「（所施用之毒品）是向甲○○購買
    的」，「先以電話與甲○○聯絡，談妥交易之數量與價錢後，再持欲購買之現金
    直接前往甲○○的住處，即昨（十一）日被貴分局查獲之地點：台中縣大里市○
    ○○街二十六號七樓住處內與甲○○交易」，「我於九十年八月十日向甲○○購
    買一次，隔日再向甲○○購買一次，總共二次」，「於九十年八月十日向甲○○
    購買安非他命一小包（含袋重０‧五公克）新台幣一千元。八月十一日再以新台
    幣三千五百元向甲○○購買毒品一小包（含袋重三‧七公克）」，「我與楊昇達
    聯絡純是朋友間的電話聯絡，毒品交易的對象是甲○○」，「（我與甲○○）沒
    有（仇怨）。我所言均屬實」，經警訊以楊昇達與甲○○是否共同販賣毒品？其
    仍證稱其係與甲○○交易的，不是與楊昇達交易的；並證稱其係撥打00000
    00000號電話與甲○○聯絡購買毒品安非他命，其不知該號電話是何人所申
    請，但該號電話是楊昇達與甲○○二人所共同使用，其撥打該號電話有時是甲○
    ○接聽，有時是楊昇達接聽，其毒品是與甲○○交易，從未與楊昇達交易過等語
    甚詳，（偵查卷第二十五至二十七頁）；於偵查中復據其證稱：「（最近是在）
    九十年八月十日該天向江女（指甲○○）購買毒品，才開始吸」，「先以000
    0000000行動電話聯絡，確定她有在家，再去她家拿，我是用家裡000
    00000或公共電話與她聯絡，我是八月十日晚上十點多打電話給她後過去拿
    的，當天我買了一千元，約０‧五或０‧四公克左右，第二次是九十年八月十一
    日近中午時打給她，約隔了二十分左右再去跟她買了三千五百元，約有三‧七公
    克」，「是（直接去江女住處買）」，「沒有（向楊昇達買過）」，「我與楊某
    及江女聊起，我說不知可在何處買到毒品，江女說可以與她聯絡，之後我需要毒
    品就找她」，經檢察官命其當庭與被告甲○○對質時，其仍堅稱毒品係向庭上之
    江女所購；被告原否認與丁為東認識，經丁為東當庭指認其毒品係向被告所購之
    後，被告雖改稱是陳志超要其將毒品轉交給丁為東，其未收到丁某（指丁為東）
    的錢，其只轉交十一日早上一次云云，惟丁為東則當庭證稱其係打電話與江女聯
    絡，其到江女住處後該男子將毒品交給江女，其把錢交給江女，江女再將錢交給
    該男子，十一日那次是當面與江女接洽，十日晚上那次並沒有到江女住處，是在
    住處外面，也是江女交毒品給伊等語，（偵查卷第六十三至六十五頁）。
  (2)九十年八月十日二十二時四十分十二秒、二十二時五十七分十五秒，證人丁為東
    之0000000000號電話與上開0000000000號行動電話間，確
    曾通過電話，有臺灣大哥大股份有限公司傳真及通聯紀錄附卷可稽，（偵查卷第
    八十一、八十二、九十三頁），核與證人丁為東所證九十年八月十日其係於晚上
    十點多先打電話給被告後，再去被告處買了一千元約０‧五或０‧四公克之安非
    他命等情相符。上開通聯紀錄中，雖查無0000000000號該支電話與上
    開0000000000號行動電話於九十年八月十一日近中午時之通話紀錄，
    惟丁為東係以其住處之00000000號電話或公共電話與上開000000
    0000號行動電話聯絡，並非全部均以其住處之00000000號電話與上
    開0000000000號行動電話聯絡，業據其於偵查中證陳在卷，已詳前述
    ，尚不能因查無00000000號與000000000號該二支電話於九十
    年八月十一日近中午時之通聯紀錄，即謂證人丁為東上開證詞有何不實。況被告
    甲○○於檢察官命其與證人丁為東當庭對質時，亦不諱言其在九十年八月十一日
    有轉交一次毒品予丁為東，（偵查卷第六十四頁），益徵證人丁為東於警訊時及
    偵查中所證並無不實。
  (3)販賣第二級毒品者，處無期徒刑或七年以上有期徒刑，得併科新台幣七百萬元以
    下罰金，其法定刑甚重，一般吸毒或販毒之人，縱不知其法定刑度之具體內容，
    但對於販毒之必受重刑，則無可諉為不知，證人丁為東與被告間並無仇隙，已據
    其在警訊時證陳在卷，倘被告未販賣安非他命予該證人，證人丁為東當知虛構事
    實誣陷被告販賣毒品茲事體大，且被告係被起訴後於原審始辯稱因丁為東欠楊昇
    達三千元，其向丁為東要，丁為東可能因此不高興而咬其販賣毒品予伊云云，姑
    不論被告就其於九十年八月十一日曾經手交給丁為東一包安非他命之事實已供承
    在卷，設其曾向丁為東討三千元之欠債不還屬實，其竟不問丁為東為什麼欠債不
    還卻有錢購毒，而願再為丁為東經手轉交毒品？況其在原審已供稱丁為東欠楊昇
    達三千元云云於前，嗣後竟又供稱丁為東是向其借錢，（參見原審卷第十頁、第
    四十七頁，本院卷第九十二頁），其所辯丁為東欠債三千元經討不還一節，已難
    令人置信，且謂證人丁為東僅因欠楊昇達三千元未還，經被告向其索討該三千元
    ，即對被告懷恨而誣陷被告販毒，亦顯與情理不合。
  (4)參以被告於警訊時供稱九十年八月十一日十一點多，丁為東是到其住處向楊昇達
    買三千五百元的安非他命，（偵查卷第二十二頁），於偵查中供稱是陳志超叫其
    將毒品轉交給丁為東，其只轉交一次，（偵查卷第六十四頁），又供稱陳志超叫
    其拿毒品給丁為東有二次云云，（偵查卷第一０二頁），嗣經陳志超到庭否認後
    ，其又改稱是「豆漿坤」拿給丁為東，（偵查卷第一一一、一一二頁），於原審
    則又供稱毒品是綽號「豆漿坤」該人拿給陳志超，陳志超再拿給丁為東，（原審
    卷第九頁），所供前後不一，益見其所辯不實。證人楊昇達於偵審中雖供證甲○
    ○未曾販賣毒品，或供稱丁為東所說打0000000000之行動電話向甲○
    ○聯絡購買二次毒品，是陳志超賣給丁為東的，（偵查卷第一０一頁、第一一二
    頁），核與證人陳志超於偵查中及證人丁為東於警訊或偵查中所證均有未符；證
    人丁為東嗣於原審及本院調查中雖翻異前詞，改稱其到被告住處是因之前欠楊昇
    達三千元，要拿去還，其毒品是向阿聰之人所購，其未向被告買過毒品云云，核
    與被告在原審調查及本院審理中所供丁為東是向其借錢不還等情亦顯有未合，（
    原審卷第四十七頁、本院卷第九十二頁），綜觀被告甲○○、證人楊昇達於警訊
    或偵審中、及證人丁為東於原審或本院調查中之筆錄，其間所供之東拉西扯，反
    覆不一，難以自圓其說之處，不一而足，證人楊昇達所證，及證人丁為東於原審
    及本院調查中所為翻異，均核屬迴護被告之詞，自不足採為有利於被告之證據。
  (5)證人即台中市警察局第一分局員警黃明輝於偵查中業據到庭證稱並未刑求被告等
    人，（偵查卷第六十六頁），及謝錫寬於本院調查中亦到庭證稱被告甲○○之警
    訊筆錄是在第一分局刑事組辦公室所製作，彼等之辦公室是開放式，製作筆錄當
    時還有其他同事在場，並未對被告刑求或以不正當之方法取供等語綦詳，被告所
    辯其曾遭警刑求云云，亦難遽予採信。
  (6)被告甲○○及證人楊昇達雖均諉稱九十年八月十一日近中午時，販賣三千五百元
    安非他命予丁為東之人係陳志超，但已在偵查中為陳志超所否認，該次之安非他
    命究係何人所販賣，被告甲○○及證人楊昇達於警訊及偵審中所供又反覆不一，
    經查亦無積極證據足認確係陳志超所販賣，惟於偵查中經檢察官命證人丁為東與
    被告當庭對質時，業據證人丁為東證稱該次之安非他命是其先打電話與被告江女
    聯絡，其到江女住處後，由一不詳姓名之男子將毒品交給江女，其將錢交給江女
    ，再由江女交給該男子等語明確，該次將安非他命當面交由被告經手轉交給丁為
    東、及丁為東當場將三千五百元交由被告經手轉交之該男子究係何人，固尚有未
    明，惟該次之安非他命確係由一姓名不詳之男子當場交由被告經手轉交予丁為東
    ，再由丁為東當場將三千五百元交由被告經手轉交予該男子，應無可置疑。
  (7)本件被告雖矢口否認販賣毒品，致其毒品究係以何種價格向何人所購，難以知悉
    ，惟販毒行為為法律所不容，屢經政府嚴加厲禁，其法定刑甚重，謂被告販賣毒
    品非出於營利之意圖，顯與情理有悖，被告顯係基於營利之意圖而販賣毒品，殆
    無可置疑。被告所辯，無非飾卸之詞，不足採信，事證明確，前揭犯行，堪以認
    定。
二、核被告甲○○所為，係犯毒品危害防制條例第四條第二項之販賣第二級毒品罪。
    被告持有第二級毒品之低度行為，為其販賣之高度行為所吸收，不另論罪；關於
    上開九十年八月十一日該次之犯行，被告與該不詳姓名之成年男子間，彼此有犯
    意聯絡及行為分擔，均為共同正犯；被告先後二次販賣第二級毒品之犯行，時間
    密接，犯罪構成要件相同，顯係基於概括犯意反覆為之，為連續犯，應以一罪論
    。查被告已與前夫離婚，有戶籍資料在卷可稽，（本院卷第四十頁），其於離婚
    後復遇人不淑，與有吸毒惡習之男友楊昇達同居，因而接觸毒品及吸毒同好，致
    常有友人至其住處聚集吸毒，循致一時失慮，誤觸重典，先後販毒二次，所得不
過四千五百元，審酌其犯罪之情狀，尚非不堪憫恕，倘處以法定最低刑，猶嫌過
    重，爰予依法酌減其刑。被告因販賣第二級毒品所得之三千五百元，應予沒收，
    如全部或一部不能沒收時，以其財產抵償之。前揭事實欄第二項中所載之扣案物
    品，其中於盧勝文身上扣得之海洛因五小包（含袋重共二‧０公克）、安非他命
    十小包（含袋重共九‧０公克）、注射針管一支等物，係屬盧勝文所有，及在楊
    昇達手上之黑色小皮包內扣得之海洛因一包（含袋重共一‧四公克）、安非他命
    一小包（含袋重共０‧五公克）、插管三支等物，係屬楊昇達所有，已分別據盧
    勝文、楊昇達於警訊時供承在卷；其餘在楊昇達與被告同居之房間扣得之海洛因
    四小包（含袋重二‧五公克）、磅秤一台、插管一支、吸食器一個，係屬楊昇達
    所有，亦據被告甲○○於警訊時供明在卷，（偵查卷第二十一頁），該等物品係
    在被告與楊昇達同居之房間查獲，究屬何人所有，被告自當明瞭，倘非屬楊昇達
    所有，其又何至於供稱係屬楊昇達所有？姑且不論係屬何人所有，經查楊昇達亦
    始終未指稱係屬被告所有，該等扣案物品究仍缺乏證據足認係屬被告所有，上開
    扣案物品既均非屬被告所有，經核與本件被告所犯之販賣第二級毒品罪即無關聯
    ，應分別於盧勝文、楊昇達二人各別所涉案件中宣告沒收，爰不於本件被告所涉
    之罪中宣告沒收，附此敘明。
三、原審疏未詳察，遽予諭知被告無罪，尚有未洽，檢察官上訴意旨據以指摘原判決
    不當，非無理由，本院應將原判決撤銷改判，爰審酌被告犯罪之動機、目的、手
    段、販賣安非他命所得僅四千五百元，及其犯罪後之態度等一切情狀，量處有期
    徒刑三年六月，就其因販毒所得之四千五百元，併予諭知沒收，如全部或一部不
    能沒收時，以其財產抵償之。
四、據上論斷，應依刑事訴訟法第三百六十九條第一項前段、第三百六十四條、第二
    百九十九條第一項前段，毒品危害防制條例第四條第二項、第十九條第一項，刑
    法第十一條前段、第二十八條、第五十六條、第五十九條，判決如主文。
本案經檢察官乙○○到庭執行職務。
中      華      民      國      九十一      年    五    月    二十一    日
                                臺灣高等法院臺中分院刑事第十庭
                                      審判長法  官　林　照　明
                                            法　官　盧　江　陽
                        法　官　蔡　名　曜
右正本證明與原本無異。
如不服本判決應於收受送達後十日內向本院提出上訴書狀，其未敘述上訴之理由者並
得於提起上訴後十日內向本院補提理由書（均須按他造當事人之人數附繕本）。
                                            書記官    錫  彬
中        華        民        國  九 十 一  年     五     月　 二十三   日
                                                                        Ｒ
